【裁判字號】    92,聲簡再,3
【裁判日期】    920722
【裁判案由】    聲請再審
【裁判全文】
臺灣嘉義地方法院刑事裁定                          九十二年度聲簡再字第三號
    聲  請  人  甲○○
    即  被  告
                乙○○
右列聲請人等因竊盜案件，對於本院於民國九十二年五月十九日第一審確定判決（九
十二年度簡字第五八九號），聲請再審，本院裁定如左：
    主  文
再審之聲請駁回。
    理  由
一、聲請意旨如聲請再審狀（如附件）。
二、(1)按聲請再審應以再審書狀敘述理由，附具原判決之繕本及證據，提出於管轄法
    院為之，刑事訴訟法第四百二十九條定有明文。此為聲請再審必備之程式要件，
    且非屬得補正事項，如有欠缺，其再審之程序違背規定，應依同法第四百三十三
    條規定裁定駁回之（最高法院七十一年台抗字第三三七號判例參照）。(2)次按刑
    事訴訟法第四百十三條第一項第六款所謂確實之新證據，固非以絕對不須經過調
    查程序為條件，但必須可認為確實足以動搖原確定判決而為受判決人有利之判決
    者為限，倘受判決人因對有利之主張為原審所不採，事後提出證明，以圖證實在
    原審前所為有利之主張為真實，據以聲請再審，該項證據既非判決後所發見，顯
    難憑以聲請再審（最高法院五十年台抗字第一○四號判例參照）。另按所謂「確
    實之新證據」，係指就該新證據之本身作形式上觀察，毋須經調查程序，顯然可
    認為足以動搖原確定之判決（最高法院四十年臺抗字第二號判例意旨參照）。如
    係聲請傳訊證人，或係他人事後追述當時見聞之空洞言詞，或係事後任意由人出
    具一張證明書證明受判決人以前所為有利之主張係屬實在，而不足以推翻原確定
    判決所憑之證據者，均非上開所謂「確實之新證據」（參照最高法院四十一年臺
    抗字第一號、三十三年抗字第七十號、四十九年臺抗字第七十二號判例意旨參照
    ）。又所謂「發現」，係指該項證據判決當時已經存在，事實審法院於判決前因
    未經發見，不及調查斟酌，至其後始行發見者而言，若判決前已經當事人提出或
    聲請調查之證據，經原法院捨棄不採者，即非該條款所謂發見之新證據，不得據
    為聲請再審之原因（最高法院二十八年台抗字第八號判例參照）。
三、經查：(1)自本件聲請人提出之現場照片三張本身作形式上觀察，不知如何得謂顯
    然可認為足以動搖原確定之判決者，且聲請人亦未具體指明之；(2)其次，本件聲
    請人提出之原審判決（即九十二年度簡字第五八九號第一審簡易判決）告訴人郭
    清鎣於九十二年七月七日出具之「同意撿拾聲明書」一紙，在原審法院於九十二
    年五月十九日為前揭原審判決時，尚未存在，且郭清鎣於原審案件之警訊時，確
    已表示對於本件聲請人二人提出竊盜告訴無訛（見原審案件警卷第十一頁、第十
    二頁），業經本院依職權調閱本院九十二年度簡字第五八九號全部卷宗查明屬實
    ，並有該等警訊筆錄影本一份在卷可稽，揆諸所引判例要旨，此等「同意撿拾聲
    明書」」自非「確實之新證據」；(3)至於本件聲請人所稱：並無竊盜犯意、財物
    價值僅新台幣一百餘元、學歷為小學、警方未告知法律處罰後果云云，並非再審
    理由，委非可採。
四、綜上，本件再審之聲請於法未合，並無理由，應予駁回，故依刑事訴訟法第四百
    三十四條規定，裁定如主文。
中      華      民      國      九十二    年      七      月    二十二  日
                                  臺灣嘉義地方法院刑事第一庭
                                          法  官  盧  鳳  田
右正本證明與原本無異。
如不服本裁定，應於裁定送達後五日內向本院提出抗告狀（應附繕本）。
中      華      民      國      九十二    年      七      月    二十二  日
                                          書記官  林  秀  惠


司法院資訊處製作；財團法人民間司法改革基金會備份。
